# Data 

Modellens `data` er baseret på mikrodata, og bearbejdes med `data.table` biblioteket på `server`-siden. Dette afsnit beskriver dette data.

> Databehandlingen af mikrodata er foregået på Danmarks Statistiks servere og kan ikke tilgås udenfor disse servere. Seperat dokumentation for denne process kan findes her (Indsæt Link).


## Målgruppemodellen

Fælles for alt `data` i denne model er sygdomme (`disease`), sociodemografiske karakteristika, type og tid (`year`). `head(data)` og `tail(data)` for `data` giver,



```{r,include=TRUE, echo=FALSE}
head(
  data.table::fread(
  input = "R:/Projects/SIMSund/bionic-beaver/input/data/primary_care.csv"
)[,-c("allocator", "cost", "qty"),]
)

```


```{r,include=TRUE, echo=FALSE}
tail(
  data.table::fread(
  input = "R:/Projects/SIMSund/bionic-beaver/input/data/primary_care.csv"
)[,-c("allocator", "cost", "qty"),]
)

```


Alle øvrige `variabler` er `outcome` sepcifikke. Dette er gældende for `allocator`, `cost` og `qty`. `allocator` virker som en fordelingsnøgle, og angiver hvor gruppen af patienter har været tilknyttet. 


### Primær Sektoren

```{r,include=TRUE, echo=FALSE}
head(
  data.table::fread(
  input = "R:/Projects/SIMSund/bionic-beaver/input/data/primary_care.csv"
)[,c("allocator", "cost", "qty"),]
)

tail(
  data.table::fread(
  input = "R:/Projects/SIMSund/bionic-beaver/input/data/primary_care.csv"
)[,c("allocator", "cost", "qty"),]
)

```

Rækkerne er angiver hvor meget gruppens besøg har kostet, som aflæst fra `cost`, og hvor mange besøg gruppen har haft, som aflæst fra `qty`. Det er altså ikke nødvendigt at tage produktet af disse to variabler. 


### Den sekundære sektor


### Overførselsindkomster

## Børnemodellen
